【裁判字號】    95,裁,2212
【裁判日期】    951005
【裁判案由】    娛樂稅
【裁判全文】
最  高  行  政  法  院  裁  定
                                     95年度裁字第02212號
抗  告  人  烏來觀光事業股份有限公司
代  表  人  甲○○
訴訟代理人  巫坤陽  律師
上列抗告人因與相對人臺北縣政府稅捐稽徵處間娛樂稅事件，對
於中華民國94年12月26日臺北高等行政法院94年度訴字第922號
裁定提起抗告，本院裁定如下︰
    主  文
抗告駁回。
抗告訴訟費用由抗告人負擔。
    理  由
一、本件抗告人因娛樂稅事件，提起行政訴訟請求撤銷訴願決定
    及原處分、復查決定。原審以：相對人民國（下同）93年10
    月11日北稅法字第0930115542號復查決定書，係於93年10月
    14日送達，有送達證書影本附原處分卷可稽，已生合法送達
    之效力。抗告人應自該復查決定書達到之次日起30日內提起
    訴願，且本件抗告人之地址在臺北縣，不予扣除在途期間，
    是抗告人提起訴願之期間末日為93年11月15日（期間末日93
    年11月13日為星期六，順延2日至同月15日止）。抗告人遲
    至93年11月17日始提起訴願，其提起訴願已逾上開法定不變
    期間，為法所不許。訴願決定機關臺北縣政府未從程序上駁
    回，而就實體論究以無理由予以駁回，理由雖有不同，然結
    論並無二致，抗告人復對之提起行政訴訟，即屬不備起訴要
    件，顯不合法等由，而依行政訴訟法第107條第1項第10款之
    規定，裁定駁回抗告人之訴，經核無違誤。
二、抗告意旨略謂：系爭復查決定書係相對人派承辦人員自行送
    達，非經由郵務送達。抗告人公司職員於93年11月9日收受
    復查決定書時，係將公司大小章交由人承辦人員藍永錫自行
    在送達證書上蓋章，相對人於訴願程序及原審提出之送達證
    書係藍永錫嗣後自行填寫。其所為涉及偽造文書刑責，抗告
    人已對之提起偽造文書之刑事告訴，請依法裁定停止本件訴
    訟程序。原裁定未能依職權調查上開事實，顯屬違誤云云。
三、本院查：抗告人對相對人承辦人藍永錫所提起之刑事告訴，
    業經檢察官為不起訴處分在案，此有臺灣臺北地方法院檢察
    署93年度偵字第5707號不起訴處分書可按。且查相對人承辦
    人送達復查決定書後，旋於93年10月18日由相對人所屬新店
    分處發文將送達證書影本檢送相對人，此亦有該分處93年10
    月18日北稅新二字第0930024199號函附原處分卷足考，堪認
    抗告人主張於93年11月9日始收到本案復查決定書，顯與事
    實不符，自無足採，其抗告難認有理由，應予駁回。
四、依行政訴訟法第104條、民事訴訟法第95條、第78條，裁定
    如主文。
中    華    民    國    95    年    10    月    5     日
                  第四庭審判長法  官  高  啟  燦
                              法  官  黃  合  文
                              法  官  黃  璽  君
                              法  官  廖  宏  明
                              法  官  楊  惠  欽
以  上  正  本  證  明  與  原  本  無  異
中    華    民    國    95    年    10    月    5     日
                              書記官  邱  彰  德


司法院資訊處製作；財團法人民間司法改革基金會備份。
